【裁判字號】    95,易,1719
【裁判日期】    951030
【裁判案由】    毒品危害防制條例
【裁判全文】
臺灣板橋地方法院刑事判決              95年度易字第1719號
公  訴  人  臺灣板橋地方法院檢察署檢察官
被      告  甲○○
                      樓
上列被告因違反毒品危害防制條例案件，經檢察官提起公訴（95
年度毒偵字第5423號），本院依簡式審判程序，判決如下：
    主  文
甲○○施用第二級毒品，累犯，處有期徒刑拾月。扣案之安非他
命壹包（驗餘毛重零點陸零捌公克）沒收銷燬，包裝袋壹只沒收
。
    事  實
一、甲○○前曾於民國九十二年間因施用第二級毒品案件，經本
    院以九十二年度易字第二三三九號判處有期徒刑九月，經臺
    灣高等法院以九十三年度上易字第四四六號駁回上訴確定，
    又於九十三年間因偽造文書案件，經本院以九十三年度簡字
    第四五六九號判處有期徒刑三月，如易科罰金以銀元三百元
    折算一日確定，再於九十三年間因施用第二級毒品案件，經
    本院以九十三年度簡字第三六三三號判處有期徒刑六月，如
    易科罰金以銀元三百元折算一日確定，又於九十四年間因持
    有第一級毒品案件，經本院以九十四年度簡字第一一三號判
    處有期徒刑三月，如易科罰金以銀元三百元折算一日確定，
    後述三罪經本院裁定定其應執行刑為有期徒刑十一月，並與
    前開所處有期徒刑九月接續執行，於九十五年五月七日縮刑
    期滿執行完畢。另甲○○前曾於九十年間因施用第二級毒品
    案件，經本院以九十年度毒聲字第二五二八號裁定送觀察、
    勒戒，因認有繼續施用毒品傾向，再經本院以九十年度毒聲
    字第三０三一號裁定令入戒治處所施以強制戒治一年，期間
    其成效評定為合格，經本院以九十一年度毒聲字第一一三九
    號裁定停止戒治，所餘戒治期間付保護管束，於九十一年五
    月十七日出所移監執行另案所處徒刑部分，於九十一年七月
    二十三日戒治期滿未經撤銷，視為強制戒治執行完畢，另並
    經檢察官聲請以簡易判決處刑，經本院以九十年度簡上字第
    三０五號判處前開罪刑確定在案；復於九十二年間因施用第
    二級毒品案件，經本院以九十二年度毒聲字第二一五九號裁
    定令入戒治處所施以強制戒治一年，於九十二年十月十日入
    所戒治，於九十三年一月九日因毒品危害防制條例修正而釋
    放出所，另並經檢察官提起公訴，經本院以九十二年度易字
    第二三三九號判處前開罪刑在案。詎甲○○猶不知悛悔，於
    強制戒治執行完畢釋放後五年內，復基於施用第二級毒品甲
    基安非他命（下稱安非他命）之犯意，於九十五年七月三十
    一日晚上，在臺北縣中和市○○路三一九巷四弄八號一樓住
    處，以將安非他命置入玻璃球吸食器內燃燒產生煙霧之方式
    ，施用第二級毒品安非他命一次。嗣於九十五年八月二日十
    三時許，為警在臺北縣中和市○○路與安樂路口查獲，並扣
    得其所有供己施用安非他命所用之安非他命一包（毛重○‧
    六二公克）。
三、案經臺北縣政府警察局中和分局（起訴書誤載為新店分局）
    報告臺灣板橋地方法院檢察署檢察官偵查起訴。本院於準備
    程序進行中，甲○○就被訴事實為有罪之陳述，經告知簡式
    審判程序之旨，並聽取各當事人之意見後，裁定進行簡式審
    判程序。
    理由
一、上揭犯罪事實，業經被告於本院審理中坦承不諱，且其於九
    十五年八月二日經警查獲時所採集之尿液經送檢驗後，確呈
    安非他命類陽性反應，此有臺北縣政府警察局中和分局毒品
    案犯罪嫌犯人姓名及代碼對照表、臺灣檢驗科技股份有限公
    司濫用藥物尿液檢驗報告各一紙在卷可稽。又扣案之毒品安
    非他命一包，經鑑驗後確含安非他命成分（毛重○‧六二公
    克，因鑑驗使用○‧○一二公克，驗餘毛重○‧六○八公克
    ），有天主教耕莘醫院永和分院藥劑科記錄紙一張、臺灣檢
    驗科技股份有限公司九十五年八月二十二日報告編號CH/ 二
    ○○六/ 八○三九五號濫用藥物檢驗報告一紙可按；另有中
    和分局安平派出所扣押物品目錄表一紙、毒品照片一張附卷
    可佐，足認被告上揭施用第二級毒品之自白與事實相符，堪
    予採信。另被告曾於九十年間因施用第二級毒品案件，經本
    院以九十年度毒聲字第二五二八號裁定送觀察、勒戒，因認
    有繼續施用毒品傾向，再經本院以九十年度毒聲字第三０三
    一號裁定令入戒治處所施以強制戒治一年，期間其成效評定
    為合格，經本院以九十一年度毒聲字第一一三九號裁定停止
    戒治，所餘戒治期間付保護管束，於九十一年五月十七日出
    所移監執行另案所處徒刑部分，於九十一年七月二十三日戒
    治期滿未經撤銷，視為強制戒治執行完畢，有臺灣高等法院
    被告前案紀錄表一份在卷可參。是被告經強制戒治執行完畢
    釋放後，五年內再犯施用毒品罪之事證明確，其犯行已堪認
    定，自應依法論科。
二、核被告所為，係犯毒品危害防制條例第十條第二項之施用第
    二級毒品罪。其為施用而持有安非他命之低度行為，為施用
    之高度行為所吸收，不另論罪。末查，被告前曾受有如事實
    欄第一項所述之犯罪科刑及執行情形，有臺灣高等法院被告
    前案紀錄表一份在卷可憑，其受有期徒刑之執行完畢後，五
    年以內故意再犯本件有期徒刑以上之罪，為累犯，應依刑法
    第四十七條第一項之規定加重其刑。爰審酌被告前有多項前
    科，素行不佳，已因施用毒品，迭經觀察、勒戒、強制戒治
    及刑之執行，對於施用毒品之違法性及可罰性，應有明確而
    強烈之認識，詎其不知悛悔，出監未久旋即再次施用安非他
    命，顯示前次刑之執行，尚未收警惕之效，兼衡其智識程度
    、犯罪動機、目的，及犯罪後雖於偵查中否認犯行，惟於本
    院審理時自知事證明確而坦承施用毒品犯行之態度等一切情
    狀，量處如主文所示之刑，以示懲儆。
三、至扣案之安非他命一包其內之安非他命（驗餘毛重○‧六○
    八公克），為第二級毒品，不問屬於犯人與否，爰依毒品危
    害防制條例第十八條第一項前段規定併予宣告沒收銷燬之（
    惟鑑驗耗罄之毒品既已滅失，自無庸宣告沒收銷燬）；另上
    開甲基安非他命一包之外包裝塑膠分裝袋一包，係用於包裹
    毒品，防其裸露、潮濕，便於攜帶施用；係被告所有、供其
    施用第二級毒品甲基安非他命所用或預備之物，此據被告於
    本院審理時供明在卷，爰依刑法第三十八條第一項第二款規
    定，亦併予宣告沒收。
據上論斷，應依刑事訴訟法第273 條之1 第1 項、第299 條第1
項前段，毒品危害防制條例第10條第2 項、第23條第2 項、第18
條第1項，刑法第11條前段、第47條第1項、第38條第1項第2款，
判決如主文。
本案經檢察官靳開聖到庭執行職務。
中    華    民    國    95    年    10    月    30    日
                  刑事第八庭  法  官  王偉光
以上正本證明與原本無異
如不服本判決應於送達後10日內向本院提出上訴狀
                                書記官  陳怡君
中    華    民    國    95    年    10    月    31    日
附錄本案論罪科刑法條全文：
毒品危害防制條例第10條
施用第1 級毒品者，處6月以上5年以下有期徒刑。
施用第2 級毒品者，處3年以下有期徒刑。


司法院資訊處製作；財團法人民間司法改革基金會備份。
